# 陈版求助！

提问人：zouyin1234 时间：2019-12-26 08:05:05
1999-2019 年期间，A 燃气公司与开发商签订《燃气施工工程合同》，燃气管道按照开发商要求设计且工程完工后由开发商验收确认，确认后由开发商支付工程建设费；开发商将小区建成后，燃气管道成本随着开发商转嫁给小区业主。由于燃气供应需要经营资质，因此小区业主入伙后 A燃气公司负责小区内燃气管道的更新维护（有额外收费弥补更新维护费），确保供气正常。
A 燃气公司按照工程建造合同准则确认工程施工收入（燃气管道建设），但是对应的管道施工（材料人工）成本并没有对应结转，A 燃气公司理由是：
工程施工成本较高或者前期供气收费价格低或者用气量少等原因，而将此管道施工成本作为 “固定资产” 核算，按月计提折旧。
虽然燃气管道建成后交由 A 燃气公司经营管理但前期投资已经收回且根据相关法律小区红线内管网设施权属不属于 A 燃气公司，我们认为A燃气公司将此管道施工成本作为 “固定资产” 核算不合适，应在确认 “工程收入”
时作为 “工程施工成本” 确认。
请问陈版主，我们理解是否合适，谢谢！

回答人：chenyiwei
1 、可明确识别为与小区内（所有权不属于本公司）的管网设施的施工相对应的款项，可以作为提供建筑劳务处理，确认建造合同收入，对应将实际成本结转营业成本。
2 、收取的价款超出上述 1 中可作为收入的部分，按一次性入网费处理，根据财会 [200316 号文规定，确认为递延收益，在预计服务年限内摊销作为各年度收入，摊销年限不短于 10 年。日后过渡到执行新收入准则后的处理原则与之类似。